# 求助陈版主！关于永续债产品中包含交叉违约条款是否影响计入其他权益工具科目？

提问人：jnzhan1993 时间：2022-11-22 14:53:40
陈版主好！会计小白真诚求助
在企业审计过程中，企业发行的永续债产品中包含了交叉违约条款，若触发交叉违约条款，则持有人大会有权采取救济措施，包括提前终止永续债产品等。
交叉违约条款例如：
1 、发生金融机构要求标的公司将计入其财务报表所有者权益科目的同类金融产品加速到期且标的公司实际执行的；
2 、标的公司及/或其合并报表范围内的任一公司发生金融机构、类金融机构的现金类支付义务的违约事件；
3 、标的公司未按约履行其作为一方当事人在与其他基金当事人签订本合同及所出具的其他法律文件（如有）中明确约定由其承担的义务，且该等情形在五个工作日内仍未获补救的想请教陈版主，此类情况是否影响该产品进入企业的其他权益工具科目？
急在线等，感谢陈版主！

回答人：chenyiwei
这种问题要考虑两方面：
1 、触发“交叉违约条款”的事项发生与否，是否属于本企业可控制；
2 、在永续债的预计存续期间内，此类事件是否发生可能性几乎为零。
如果不属于本企业可控制的事项，且无法证明其预计发生可能性几乎为零，则此类“交叉违约条款”的存在将导致该永续债不能分类为发行方的权益工具。

提问人：jnzhan1993 时间：2022-11-24 13:46:31
感谢陈版主！
我想补充问一下，若该企业是国有企业，基于持续经营的原则以及国资委对国有企业的管控要求，企业对现金类支付义务、借款还款义务等的违约情形，我们评估是可控的，可以这样理解吗？

回答人：chenyiwei
不是这样理解。国资委的监管要求不等于企业可以主动避免此类违约发生。